【裁判字號】    90,上易,899
【裁判日期】    900620
【裁判案由】    傷害
【裁判全文】
臺灣高等法院臺中分院刑事判決                      九十年度上易字第八九九號
    上  訴  人
    即      告  丁○○○
                丙○○
右列上訴人等因傷害案件，不服台灣彰化地方法院八十九年度易字第一二一二號中華
民國八十九年十月十二日第一審判決（起訴案號：台灣彰化地方法院檢察署八十八年
度偵字第一０六八０號）提起上訴，本院判決如左：
    主  文
上訴駁回。
    事  實
一、丁○○○之子、丙○○之胞兄陳智豪（已經原審判處拘役十五日確定）與甲○○
    原係男女朋友關係，共同育有一子，二人間具有家庭暴力防治法第三條第二款所
    定之家庭成員關係，於民國（下同）八十八年七月一日晚間十時許，在彰化縣員
    林鎮萬年巷一之六六號陳智豪住處，陳智豪與甲○○就探望兒子事發生爭執，丁○○○、丙○○竟與家人陳智豪及陳智昇、陳智正（以上二人分別係陳智豪之兄
    、弟，均經原審判處拘役十五日確定），五人共同基於傷害之犯聯絡，聯手毆打
    甲○○，致甲○○受有頭部外傷左顳血腫三ｘ二ｘ０．五公分、兩臂多處擦傷等
    傷害。
二、案經甲○○訴請台灣彰化地方法院檢察署檢察官偵查起訴。
    理  由
一、訊據上訴人即被告（下稱被告）丁○○○、丙○○均矢口否認有傷害行為，均辯
    稱：其等僅與甲○○有拉扯，並未出手毆打甲○○等語。經查，上揭傷害事實，
    迭據告訴人甲○○於偵查、原審及本院指述詳，核與證人即在場目擊者林小青（
    為陳智昇之妻，亦為甲○○之姐）於偵查中證稱：「案發當天之前，我妹妹曾撥
    電話找陳智豪，但找不到他，後來我妹妹就到陳智豪家找他，陳智豪當時態度不
    好，沒講幾句話就吵起來，後其他人（除陳智豪外之另四名）就跑出來，跟著陳
    智豪一起罵我妹妹，之後五人就聯手以徒手方式或持工具方式毆打我妹妹」之情
    節（見偵查卷第三十五頁）相符合，並有驗傷診斷書乙紙在卷可稽（見偵查卷第
    三頁），是本件事證明確，被告等所否認與辯解，無非卸責飾詞，核無可採，其
    等犯行堪予認定，應依法論科。
二、核被告丁○○○、丙○○所為，係犯刑法第二百七十七條第一項傷害罪。其等與
    陳智豪、陳智昇、陳智正之間，有犯意之聯絡及行為之分擔，皆為共同正犯。又
    刑法第四十一條於九十年一月四日修正，同年月十日經總統公布施行，規定：「
    犯最重本刑為五年以下有期徒刑以下之刑之罪，而受六個月以下有期徒刑或拘役
    之宣告，因身體、教育、職業、家庭之關係或其他正當事由，執行顯有困難者，
    得以一元以上三元以下折算一日，易科罰金。但確因不執行所宣告之刑，難收矯
    正之效，或難以維持法秩序者，不在此限。」「併合處罰之數罪，均有前項情形
    ，其應執行之刑逾六月者，亦同」，而本件係符合修正前之規定：「犯最重本刑
    為三年以下有期徒刑以下之刑之罪，而受六個月以下有期徒刑或拘役之宣告，因
    身體、教育、職業、家庭之關係，執行顯有困難者，得以一元以上三元以下折算
    一日，易科罰金。」，故本條文之修正，擴大得諭知易科罰金之範圍，與本件不
    生法條適用之影響。原審依據上述理由，適用家庭暴力防法法第二條第二項，刑
    法第二十八條、第二百七十七條第一項、第四十一條（修正前），罰金罰鍰提高
    標準條例第一條前段、第二條，並審酌被告等犯罪之動機、目的、手段、所生於
    被害人身體之危害及犯罪後之態度等一切情狀，各量處被告等拘役十五日，並諭
    知易科罰金之折算標準。經核其認事用法俱無不合，量刑亦稱允適，被告等提起
    上訴，猶執陳詞否認犯罪指摘原判決不當云云，非有理由，應予駁回。
據上論斷，應依刑事訴訟法第三百六十八條，判決如主文。
本案經檢察官乙○○到庭執行職務。
中      華      民      國      九十       年     六     月    二十     日
                                台灣高等法院台中分院刑事第七庭
                                      審判長法  官  林  榮  龍
                                            法  官  黃  日  隆
                                            法  官  江  錫  麟
右正本證明與原本無異。
不得上訴
                                            書記官  謝  雅  惠
中      華      民      國      九十       年     六     月   二十二    日
                            Ｒ


司法院資訊處製作；財團法人民間司法改革基金會備份。
